# 求助陈版主， 3-1-4对联营企业或合营企业在其投资方中所持股权的会计处理

提问人：liuweisheng 时间：2022-09-05 14:22:53
计算投资收益（1300-100-200） _20%_ 为什么不是 _(1300-_ （ _100+200_ ）20%)*20%。我理解分红和公允价值变动需要抵消的是A公司持股部分， 对于B公司其他股东 80 部分不应该进行抵消。谢谢版主解惑

回答人：chenyiwei
如该问题的“结论基础”所述，实际上此处的权益法核算是采用“单行合并”的形式，将联营企业所确认的股利收益和公允价值变动损益、其他综合收益视为内部交易，先抵减联营企业的损益，再以抵减后的损益为基础进行权益法核算，确认投资收益和其他综合收益份额。
事实上，即使是顺流、逆流交易的未实现损益的按比例抵销，也是直接将【未实现损益*持股比例】直接抵减权益法下的投资收益，相当于【（联营企业自身净利润-未实现损益）持股比例】，而不是将持股比例乘两次。